【裁判字號】    89,訴,198
【裁判日期】    890622
【裁判案由】    違反毒品危害防制條例
【裁判全文】
臺灣基隆地方法院刑事判決                          八十九年度訴字第一九八號
    公  訴  人  臺灣基隆地方法院檢察署檢察官
    被      告  甲○○
右列被告因違反毒品危害防制條例案件，經檢察官提起公訴（八十九年度毒偵字第三
八六號）及移送併案審理（八十九年度毒偵字第七六一號），本院判決如左：
    主  文
甲○○連續施用第一級毒品，累犯，處有期徒刑拾月。
扣案第一級毒品海洛因貳包（驗餘淨重共重○‧一公克）均沒收銷燬之；分裝袋肆個
、注射針筒貳支、美娜水貳瓶均沒收。
    事  實
一、甲○○前於民國八十四年二月間因違反肅清煙毒條例案件，經本院判處有期徒刑
    二年四月確定，於八十五年五月二十日假釋出監（指揮書執行完畢日期為八十六
    年九月二十四日），於假釋期間，復因違反麻醉藥品管理條例案件，經本院於八
    十六年十月一日判處有徒刑五月，如易科罰金以三百元折算一日確定，於八十七
    年七月三日執行完畢。又於八十七年二月間因施用第一級、第二級毒品，經臺灣
    高等法院裁定送勒戒處所觀察、勒戒後，認有繼續施用毒品之傾向，再裁定令入
    戒治處所施以強制戒治一年，嗣因無繼續戒治之必要，遂裁定停止戒治，所餘戒
    治期間，並付保護管束，期滿未經撤銷，由臺灣高等法院於八十八年十月二十九
    日以八十七年度上訴字第二八八一號判決免刑確定。猶不知悔改，基於概括犯意
    ，於前案施用毒品案件宣判後，先後多次在基隆市○○街一七三之一號二樓住處
    ，以針筒注射予血管之方式，施用第一級毒品海洛因，迄至八十九年二月十六日
    止，分別於（一）八十九年一月二十六日下午十時三十分許，在上開住處為警查
    獲，扣得海洛因一包（驗餘淨重○‧○一公克）及其所有供施用之分裝袋四個、
    注射針筒二支、美娜水二瓶，及於（二）八十九年二月十九日下午一時許，經警
    在基隆市○○區○○路二五三巷四十一號前查獲，並扣得海洛因一包（驗餘淨重
    ○‧○九公克），嗣經本院裁定令入戒治處所施以強制戒治中。
二、案經基隆市警察局第三分局及臺北市政府警察局士林分局報請臺灣基隆地方法院
    檢察署檢察官偵查起訴及移送併案審理。
    理  由
一、右揭被告甲○○於前述時地連續施用第一級毒品海洛因之事實，業經其於本院審
    理中坦承不諱，且被告二次為警所採尿液經送檢驗結果，發現確呈嗎啡陽性反應
    （海洛因係由嗎啡經化學合成之半人工合成品，其藥性倍於嗎啡，其施打或吸食
    後經人體代謝作用而分解成藥性較低之嗎啡，而於尿液中被檢測出，故吸食或施
    打海洛因或嗎啡在尿液中均以嗎啡形態被檢測出），有基隆市衛生局基衛六字第
    ○一三一二號檢驗成績書、台北市立療養院八十九年二月二十五日煙毒尿液檢驗
    報告書（三）各一紙及法務部調查局八十九年四月十八日（八九）陸（一）字第
    八九○二五六三七號檢驗通知書二紙在卷足憑，並有被告所有已供施用海洛因所
    用之分裝袋四個、注射針筒二支、美娜水二瓶扣案可資佐證，且被告所持有之白
    色粉末二包經送檢驗結果，均含有海洛因成分（驗餘淨重共重○‧一公克），有
    法務部調查局八十九年二月二十二日（八九）陸字第八九一三二六五八號及八十
    九年三月二十三日（八九）陸（一）字第八九一三三三八五號鑑定通知書各一紙
    在卷可憑。又被告於八十七年二月間因施用第一級、第二級毒品，經臺灣高等法
    院裁定送勒戒處所觀察、勒戒後，認有繼續施用毒品之傾向，再裁定令入戒治處
    所施以強制戒治一年，嗣因無繼續戒治之必要，遂裁定停止戒治，所餘戒治期間
    ，並付保護管束，期滿未經撤銷，由該院於八十八年十月二十九日以八十七年度
    上訴字第二八八一號判決免刑確定，復有上開免刑判決及本院被告全國前案紀錄
    表、臺灣基隆地方法院檢察署刑案資料查註紀錄表在卷可稽，並經本院調取臺灣
    高等法院八十七年度上訴字第二八八一號偵、審卷宗核閱屬實，本件事證明確，
    被告犯行洵堪認定。
二、查海洛因屬毒品防制條例所規定之第一級毒品，該條例第二條第二項第一款著有
    明文。又犯毒品危害防制條例第十條施用毒品之罪者，檢察官應先將被告送勒戒
    處所觀察、勒戒，經觀察、勒戒後，有繼續施用毒品之傾向者，由檢察官聲請法
    院裁定令入戒治處所施以強制戒治，強制戒治期滿或交付保護管束期滿，應由檢
    察官為不起訴之處分；依前開規定為不起訴處分後，五年內再犯施用毒品之罪，
    不適用前開規定，但應由檢察官聲請法院裁定令入戒治處所施以強制戒治，毒品
    危害防制條例第二十條第一項、第二項及第二十三條分別定有明文。本件被告甲
    ○○於八十七年二月間因施用第一級、第二級毒品，經臺灣高等法院裁定送勒戒
    處所觀察、勒戒後，認有繼續施用毒品之傾向，再裁定令入戒治處所施以強制戒
    治一年，嗣因無繼續戒治之必要，遂裁定停止戒治，所餘戒治期間，並付保護管
    束，期滿未經撤銷，由該院依毒品危害防制條例第二十三條第一項、第三十五條
    第三款，於八十八年十月二十九日以八十七年度上訴字第二八八一號判決免刑確
    定，已如前述，被告前次強制戒治期滿諭知免刑判決後，五年內再施用毒品，依
    毒品危害防制條例第二十三條第二項規定，自應依法處罰，核被告所為，係犯毒
    品危害防制條例第十條第一項之施用第一級毒品罪。其持有第一級毒品安非他命
    之低度行為，應為施用毒品之高度行為所吸收，不另論罪。被告先後多次施用犯
    行，時間緊接，方法相同，觸犯犯罪構成要件相同之罪名，顯係基於概括之犯意
    而為，為連續犯，應以一罪論，並加重其刑。被告除八十九年一月二十六日之前
    五日內某時以外，其餘如事實欄所述之施用第一級毒品海洛因犯行，起訴書雖未
    敘及，此部分事實與起訴判罪部分有連續犯關係，屬裁判上一罪，應併予審理。
    末查被告有如事實欄所載之犯罪科刑及執行等情，有本院被告全國前案紀錄表、
    臺灣基隆地方法院檢察署刑案資料查註紀錄表可在卷可稽，其受有期徒刑之刑執
    行完畢後，五年以內再犯有期徒刑以上之本罪，為累犯，應依法遞加重其刑。爰
    審酌被告施用足以導致精神障礙及生命危險之成癮性藥物及其犯罪動機、次數、
    品行、犯罪後態度等一切情狀，量處如主文所示之刑。
三、扣案海洛因二包（驗餘淨重共重○‧一公克）為第一級毒品，應依毒品危害防制
    條例第十八條第一項前段沒收銷燬之，另分裝袋四個、注射針筒二支、美娜水二
    瓶則為被告所有供犯罪所用之物，應依刑法第三十八條第一項第二款予以沒收。
據上論斷，應依刑事訴訟法第二百九十九條第一項前段，毒品危害防制條例第十條第
一項、第二十三條第二項、第十八條第一項前段，刑法第十一條前段、第五十六條、
第四十七條、第三十八條第一項第二款，判決如主文。
本案經檢察官蔡和憲到庭執行職務
中      華      民      國      八十九    年      六    月    二十二    日
                                      臺灣基隆地方法院刑事第三庭
                                          法  官
對於本件判決如有不服，應於收受送達後十日內，向本院提出上訴狀，上訴於臺灣高
等法院，並按他造當事人之人數附具繕本。
附錄本案論罪科刑法條：
毒品危害防制條例第十條第一項


司法院資訊處製作；財團法人民間司法改革基金會備份。
